# 银行承兑汇票，是否要计提减值

提问人：vheiyudh 时间：2022-12-19 04:17:09
IPO审计时，对于非6+9银行的银行承兑汇票的背书、贴现，均不终止确认。请问：不终止确认的银行承兑汇票，是否需要计提减值？如要计提，按什么方法计提减值？

回答人：chenyiwei
非6+9银行签发的银行承兑汇票，一般作为应收票据核算，即以摊余成本计量的金融资产，因此理论上也需要计提减值准备。但实务中除了确定已陷入危机的承兑银行以外，其他情况下实际很少见到对银行承兑汇票计提减值准备的情况。